臺灣高等法院臺中分院刑事判決　　　　　　　　　九十一年度上易字第一六五二號
　　上　訴　人　臺灣臺中地方法院檢察署檢察官
　　上　訴　人
　　即　被　告　甲○○
　　被　　　告　丙○○
右上訴人因恐嚇案件，不服台灣台中地方法院九十一年度易字第三五三號，中華民國
九十一年七月八日第一審判決（起訴案號：台灣台中地方法院檢察署九十年度偵字第
一六八五六、一九五二一號），提起上訴，本院判決如左：
      主　  文
上訴駁回。
      事實及理由
一、本案經本院審理結果，認第一審判決就被告甲○○部分，認事用法及量刑均無不
    當；及諭知被告丙○○無罪之判決，亦無不當，均應予維持，並引用第一審判決
    書記載之事實、證據及理由（如附件）。
二、檢察官上訴意旨略以：（一）甲○○毀損部分：就被告丙○○所有車號ＭＷ─八
    七○五號自小客車擋風玻璃毀損之位置，係於中間部位，且有二處明顯撞擊點，
    非為靠近擋風玻璃二側，有照片一紙在卷可參，倘被告甲○○係欲丟擲當時仍於
    車外之丙○○，所丟擲之位置應靠於擋風玻璃外側，應非於中間之位置。又擋風
    玻璃上有二處明顯撞擊點，縱被告甲○○第一次係因被告丙○○躲入車內而誤擊
    車窗，第二次更可認定係基於毀損故意丟擲擋風玻璃。再證人蕭燿騰於本署結稱
    ：見被告甲○○拿磚塊及石頭砸丙○○車子等語。足見被告甲○○係基於毀損之
    故意分別二次以石頭、磚頭丟擲丙○○所有之自小客車擋風玻璃甚明。退步言，
    被告甲○○欲以石頭丟擲於車旁丙○○時，客觀上已可預見丟擲石頭可能肇致車
    輛損害之情況，仍以石頭朝位於車旁之丙○○丟擲，按刑法第十三條第二項規定
    ，行為人對於構成犯罪之事實，預見其發生而其發生並不違背其本意者，以故意
    論，縱被告甲○○其本意係欲傷害丙○○，然對於損害車輛之情形顯可預見仍執
    意為之，足見被告甲○○有毀損之故意。（二）被告丙○○部分：被告丙○○對
    於與被告甲○○二人互相發生拉扯一節供承不諱，核與告訴人甲○○之指訴相符
    ，證人林國樑證稱：本件案發當時在作宗祠大門，那天剛好是農曆七月半，被告
    那時在爭吵，我有看到被告甲○○從後面抱住丙○○，我們作我們的事情，沒有
    多管，蕭燿騰有過去勸架，他們二人都沒有拿工具，當時也沒有人受傷，爭吵後
    我不清楚如何處理，因為我工作沒有多久就離開了，我離開時，被告二人都在現
    場，已經沒有再爭吵，他們二人爭吵到勸架之間大約有十多分鐘，並沒有看到有
    持鐵條打人，丙○○報案是事後事情，我已經離開，我不清楚云云，證人林國樑
    既已證稱當時在工作，對於被告二人爭吵並沒有多管，也沒有過去勸架等語，證
    人林國樑既未過去察看，焉知被告甲○○有無受傷，是證人林國樑之證稱不足採
    信。另證人蕭燿騰證稱：被告甲○○確有拿鐵條追丙○○，作勢要打丙○○，丙
    ○○就逃等語，足見被告丙○○基於傷害之故意持鐵條追逐被告甲○○，並與甲
    ○○發生拉扯，被告甲○○亦因此受有傷害，有驗傷單一紙在卷可參，是原審認
    被告丙○○傷害部分無罪，尚嫌未洽。
三、上訴人即被告甲○○上訴意旨略以：本件因興建張六佳祭祀公業祠堂前之圍牆爭
    執，原判決認定被告甲○○向丙○○恫稱：「今天沒有將你打死，也會到家中找
    你，要一命抵一命」等語，顯然與事實有所出入，上訴人甲○○並無說此話，又
    案發當時證人蕭燿騰是在控制水泥車邊，與上訴人甲○○有一段距離，水泥車子
    聲音又大又吵，如何能聽出上訴人甲○○與丙○○爭執時所說之話。
四、關於被告甲○○毀損部分，證人蕭燿騰於偵查中之證稱：被告甲○○拿磚塊及石
    頭砸丙○○的車子；其於原審則證稱：被告能就持類似磚頭的東西丟車子等語，
    是證人蕭燿騰前後所稱之情節，既有出入，究竟當時情形如何，尚值斟酌。參以
    告訴人丙○○於警訊中指稱：我被甲○○持小鐵條打中屁股一下後，我即躲進Ｍ
    Ｗ─八七○五號自小客車內，甲○○即丟掉鐵條與乙○○各撿地上之石頭及磚塊
    砸向我ＭＷ─八七○五號自小客車的擋風玻璃後，我即在車內打電話報警等情，
    於原審則稱：他們二兄弟又拿石頭要丟我，我就躲進車子裡面，因為我離車很近
    ，所以，石頭可能是我躲進車前就丟過來，石頭就剛好掉在車前擋風玻璃上。：
    ：那時，有一個石頭與一個磚塊打到我的擋風玻璃。擋風玻璃破掉後，我躲進車
    裡打手機報警等語（見原審卷第三四、三五頁）。由告訴人丙○○前後二次所述
    ，可知被告甲○○在告訴人丙○○躲進車內之前，即向其丟擲磚頭石塊，意在傷
    害，可見被告甲○○當時並無毀損之犯意，被告甲○○此部分之辯解，應屬可信
    。另就被告丙○○傷害部分，證人丁○○於偵查及本院均證述，並未看到過程，
    是事後看到甲○○手背有流血等情，本院參酌本件均無人親見被告丙○○出手毆
    打告訴人之事實，則告訴人甲○○之手背受傷，是否確係被告丙○○所為，亦屬
    不能證明。另被告甲○○對於恐嚇部分，仍執前詞否認犯罪，亦無可採。證人乙
    ○○之證言，亦不足為有利於被告甲○○之證明。本院綜核各情，認為檢察官及
    被告甲○○之上訴，均無理由，應予駁回。
五、據上論斷，應依刑事訴訟法第三百七十三條、第三百六十八條，判決如主文。
本案經檢察官戊○○到庭執行職務。
中      華      民      國      九十一    年      十一    月    十四    日
                                    臺灣高等法院臺中分院刑事第五庭
                                          審判長法  官  袁  從  楨
                                                法  官  姚  勳  昌
                                                法  官  郭  同  奇
右正本證明與原本無異。
不得上訴。
                    陳書記  陳  玫  伶
中      華      民      國      九十一   年      十一     月     十五   日
                                                                        Ｉ
